臺灣臺北地方法院交通事件裁定　　　　 96年度交聲字第185號
原處分機關　交通部公路總局臺北區監理所板橋監理站
異　議　人
即受處分人　甲○○
上列受處分人因違反道路交通管理處罰條例案件，對於交通部公
路總局臺北區監理所板橋監理站民國96年2月5日所為之處分（原
處分：板監裁字第裁41-C00000000號），聲明異議，本院裁定如
下：
    主  文
異議駁回。
    理  由
一、按道路交通管理處罰條例所稱之「車輛」，係指在道路上以
    原動機行駛之汽車（包括機器腳踏車）或以人力、獸力行駛
    之車輛，道路交通管理處罰條例第3條第8款定有明文。次按
    按駕駛人駕駛汽車，應遵守道路交通標誌、標線、號誌之指
    示；汽車行駛至交岔路口，應遵守燈光號誌或交通警察之指
    示，道路交通安全規則第90條、第102 條第1項第1款分別定
    有明文。再按汽車駕駛人，行經有燈光號誌管制之交岔路口
    闖紅燈者，處新臺幣（以下同）1千8百元以上5千4百元以下
    罰鍰，並記違規點數3點，道路交通管理處罰條例第53條第1
    項、第63條第1項第3款亦規定甚明。
二、原處分機關係以：異議人即受處分人甲○○於96年1月1日16
    時30分許，騎乘J6J-067 號重型機車，行經臺北縣板橋市○
    ○路278 巷前闖紅燈，經臺北縣政府警察局板橋分局警員攔
    停舉發，爰依道路交通管理處罰條例第53條第1 項規定處罰
    鍰1千8百元，並依同條例第63條第1項（漏列第3款）記違規
    點數3點。
三、異議意旨略以：受處分人當時行進方向係由北往南直行，並
    無岔路或其他方向來車或直行車道進行會車之可能，所設置
    之紅綠燈號誌，應是規範前述由北往南直行車道之左側雙向
    朝東方向行進車輛之靜動。再者，交通號誌之設置目的不外
    乎維護行車、行人安全及交通之順暢，該地點之號誌對於前
    述由北往南直行車輛既無會車或行車安全之虞，又有影響該
    直行車道車輛前進順暢之實，有違交通號誌設置之用意，故
    舉發地點所設置之號誌有所缺失、不當，且該地點之號誌已
    於96年01月14日變更號誌，依調整後之號誌，受處分人當日
    之行為並不違反相關交通法規等語。
四、經查，受處分人有於前揭時地闖紅燈之事實，為受處分人所
    不爭執，復有臺北縣政府警察局板橋分局96年01月29日北縣
    板警交裁字第0960002912號函在卷可考，自堪信為真實。而
    受處分人辯稱當地由北往南直行方向之車道不會影響其他方
    向之車輛行車之安全及交通之順暢，該處交通號誌設置不當
    云云，惟該處號誌於第三時相時，為行人保護時相，此時南
    北向所有車道上車流停止，以讓重慶路278 巷行人穿越線上
    行人通過，此詳如附圖所示，亦即該處號誌管制所有往南方
    向直行及左轉車流，以保護第三時相行人安全橫越重慶路，
    此有臺北縣政府96年3月8日北府交工字第0960125450號函附
    卷足憑，故該處以號誌管制由北往南方向直行車道之車流，
    其目的係在保護行人安全橫越重慶路，再者，臺北縣板橋市
    ○○路278 巷口交通號誌未曾變更乙情，亦有臺北縣政府96
    年03月23日北府交工字第0960168767號函在卷可稽。是受處
    分人所辯尚不足採，本件受處分人違規行為明確，應依法裁
    罰。
五、綜上所述，受處分人確有騎乘機車行經有燈光號誌管制之交
    岔路口闖紅燈之違規行為，且已於應到案日期前到案提出申
    訴，從而原處分機關依道路交通管理處罰條例第53條第1 項
    、處理細則第44條第1 項暨基準表之規定，裁處受處分人罰
    鍰1千8百元，並依同條例第63條第1 項第3款（漏列第3款）
    之規定記違規點數3 點，核無違誤。本件受處分人之異議為
    無理由，自應裁定將其異議駁回。
六、據上論斷，應依道路交通案件處理辦法第19條，裁定如主文
    。
中　　華　　民　　國　　96　　年　　3 　　月　　30　　日
　　　　　　　　　交通法庭    法　官　賴秀蘭
以上正本證明與原本無異。
如不服本裁定，應於送達後5日內，向本院提出抗告狀。
    　　　　　　　　　　　　　書記官　游秀珠
中　　華　　民　　國　　96　　年　　4 　　月　　9 　　日
